【裁判字號】    99,審訴,148
【裁判日期】    990402
【裁判案由】    毒品危害防制條例
【裁判全文】
臺灣桃園地方法院刑事判決             99年度審訴字第148號
公  訴  人  臺灣桃園地方法院檢察署檢察官
被      告  甲○○
上列被告因違反毒品危害防制條例案件，經檢察官提起公訴（98
年度毒偵字第5480號），被告於本院準備程序進行中，就被訴事
實為有罪之陳述，經本院告知簡式審判程序意旨，並聽取公訴人
及被告之意見後，本院合議庭裁定改依簡式審判程序審理，茲判
決如下：
    主    文
甲○○施用第一級毒品，累犯，處有期徒刑壹年，扣案之第一級
毒品海洛因貳包含袋（合計驗餘淨重點貳肆公克）均沒收銷燬
之，電子磅秤壹台沒收；又施用第二級毒品，累犯，處有期徒刑
拾月，扣案之第二級毒品甲基安非他命壹包含袋（驗餘毛重拾陸
點貳貳陸公克）沒收銷燬之，吸食器壹組、電子磅秤壹台均沒
收；應執行有期徒刑壹年捌月，扣案之第一級毒品海洛因貳包含
袋（合計驗餘淨重點貳肆公克）、第二級毒品甲基安非他命壹
包含袋（驗餘毛重拾陸點貳貳陸公克）均沒收銷燬之，吸食器
壹組、電子磅秤壹台均沒收。
    事實及理由
一、犯罪事實：緣甲○○(一)前於民國86年間因違反麻醉藥品管理
    條例案件，經臺灣高等法院以88年度上訴緝字第6 號判決判
    處有期徒刑5 年8 月，上訴後，經最高法院以89年度台上字
    第3177號判決駁回上訴而確定；(二)復於88年間因連續竊盜及
    收受贓物案件，經本院以89年度易字第974 號判決各判處有
    期徒刑8 月、4 月，應執行有期徒刑10月確定；(三)又於94年
    間因連續施用第一、二級毒品案件，經臺灣新竹地方法院以
    94年度訴字第771 號判決各判處有期徒刑1 年2 月、10月，
    應執行有期徒刑2 年確定。上開(一)、(二)3 罪刑經本院以89年
    度聲字第2953號裁定應執行有期徒刑6 年6 月確定，於93年
    4 月8 日假釋出監併付保護管束，嗣遭撤銷假釋，原餘殘刑
    有期徒刑2 年6 月7 日。惟因中華民國九十六年罪犯減刑條
    例施行，上開(二)及(三)之4 罪刑經臺灣新竹地方法院以96年度
    聲減字第1068號裁定各減其刑為二分之一，並就(二)減刑後之
    2 罪刑與(一)不得減刑之罪刑更定應執行刑為有期徒刑6 年及
    就(三)減刑後之2 罪刑更定應執行刑為有期徒刑1 年確定後，
    上開殘刑僅餘有期徒刑2 年7 日，並與上開(三)減刑後更定之
    應執行刑有期徒刑1 年接續執行，於98年1 月20日執行完畢
    （於本案構成累犯）。另於89年間因施用第二級毒品案件，
    經本院以89年度毒聲字第116 號裁定送觀察、勒戒後，因認
    有繼續施用毒品傾向，經本院以89年度毒聲字第674 號裁定
    令入戒治處所施以強制戒治，嗣經本院以89年度毒聲字第38
    46號裁定停止戒治併付保護管束出所，於90年1 月26日保護
    管束期滿停止戒治未經撤銷，強制戒治視為執行完畢，並經
    臺灣桃園地方法院檢察署檢察官以90年度戒偵字第229 號為
    不起訴處分確定（被告於86年間所違犯肅清煙毒條例案件施
    用毒品罪部分，亦為上開觀察、勒戒及戒治處遇效力所及，
    該案件嗣經臺灣高等法院以88年度上訴緝字第6 號判決免刑
    確定）；再於前開強制戒治執行完畢後5 年內之94年間，因
    連續施用第一、二級毒品案件，經臺灣新竹地方法院以94年
    度訴字第771 號判決各判處有期徒刑1 年2 月、10月，應執
    行有期徒刑2 年確定。詎其仍不知悔改，復分別基於施用第
    一、二級毒品之犯意，於98年11月10日中午12時許，在位於
    桃園縣中壢市中原大學附近中北路與實踐路口之公園旁，分
    別以捲煙及玻璃球吸食器燒烤之方式，施用第一級毒品海洛
    因及第二級毒品甲基安非他命各1 次。嗣於同日中午12時40
    分許，在桃園縣中壢市○○○街5 號前為警查獲，並扣得其
    所有而供己施用之第一級毒品海洛因2 包（合計驗前毛重3.
    75公克，合計驗前淨重3.26公克，因鑑驗使用費失0.02公克
    ，合計驗餘淨重3.24公克，含與毒品無法析離之包裝袋2 個
    ）、第二級毒品甲基安非他命1 包（驗前毛重16.2253 公克
    ，因鑑驗使用費失0.0017公克，驗餘毛重16.2236 公克，含
    與毒品無法析離之包裝袋1 個）、其所有而供施用第二級毒
    品所用之吸食器1 組及其所有而供施用第一、二級毒品所用
    之電子磅秤1 台，始悉上情。
二、證據名稱：
  (一)被告甲○○於警詢、偵訊、本院準備程序及審理中之自白。
  (二)法務部調查局濫用藥物實驗室鑑定書、行政院衛生署食品藥
    物管理局檢驗報告書、桃園縣政府警察局被採尿人尿液暨毒
    品真實姓名與編號對照表及台灣檢驗科技股份有限公司濫用
    藥物檢驗報告（尿液部分）各1 份。
  (三)桃園縣政府警察局搜索扣押筆錄、桃園縣政府警察局扣押物
    品目錄表各1 份、桃園縣政府警察局扣押物品清單2 份及扣
    案之第一級毒品海洛因2 包（合計驗前毛重3.75公克，合計
    驗前淨重3.26公克，因鑑驗使用費失0.02公克，合計驗餘淨
    重3.24公克，含與毒品無法析離之包裝袋2 個）、第二級毒
    品甲基安非他命1 包（驗前毛重16.2253 公克，因鑑驗使用
    費失0.0017公克，驗餘毛重16.2236 公克，含與毒品無法析
    離之包裝袋1 個）、吸食器1 組、電子磅秤1 台。
  (四)臺灣高等法院被告前案紀錄表1 份。
三、附記事項：
  (一)扣案之第一級毒品海洛因2 包及第二級毒品甲基安非他命1
    包，其中包裝袋部分，依現行檢驗方式乃以刮除方式為之，
    包裝袋上仍會摻殘若干毒品無法分離，應一體視為毒品部分
    ，而依毒品危害防制條例第18條第1 項前段規定宣告沒收銷
    燬之。至鑑驗費失之毒品部分，既已滅失，爰不另為沒收銷
    燬之宣告。
  (二)被告於行為後，毒品危害防制條例部分條文業於98年5 月5
    日修正，98年5 月20日公布，並於98年11月20日施行。按行
    為後法律有變更者，適用行為時之法律，但行為後之法律有
    利於行為人者，適用最有利於行為人之法律，刑法第2 條第
    1 項訂有明文。又依最高法院95年度第8 次刑庭會議決議所
    示關於新舊法比較之原則，除法定刑罰本身外，亦應就與罪
    刑有關其他法定加減原因等一切情形，綜其全部罪刑之結果
    而為比較。查毒品危害防制條例第11條第2 項固未修正，惟
    同條第4 項已修正為：「持有第二級毒品純質淨重二十公克
    以上者，處六月以上五年以下有期徒刑，得併科新臺幣七十
    萬元以下罰金。」，修正前同條項則規定：「持有毒品達一
    定數量者，加重其刑至二分之一，其標準由行政院定之。」
    ，而行政院依據該規定於93年1 月7 日公告施行之「轉讓持
    有毒品加重其刑之數量標準」第2 條第1 項第2 款規定，持
    有第二級毒品達淨重10公克以上，即應加重其刑至二分之一
    ，就前揭新舊法相比較之結果，以裁判時即修正後之法律較
    有利於被告，自應依裁判時之法律處斷。又其持有第二級毒
    品甲基安非他命之低度行為，為其施用之高度行為所吸收，
    不另論罪。
四、應適用之法條：刑事訴訟法第299 條第1 項前段、第273 條
    之1 第1 項、第310 條之2 、第454 條第1 項，毒品危害防
    制條例第10條第1 項、第2 項、第18條第1 項前段，刑法第
    11條、第47條第1 項、第38條第1 項第2 款、第51條第5 款
    。
五、如不服本判決，得自收受送達之翌日起10日內向本院提出上
    訴狀（應附繕本），其未敘述上訴理由者，應於上訴期間屆
    滿後20日內補提理由書狀於本院，上訴於臺灣高等法院。
本案經檢察官丁俊成到庭執行職務。
中    華    民    國    99    年    4     月     2    日
                  刑事庭        法  官  林靜梅
以上正本證明與原本無異。
如不服本判決應於收受判決後10日內向本院提出上訴書狀，並應
敘述具體理由。其未敘述上訴理由者，應於上訴期間屆滿後20日
內向本院補提理由書( 均須按他造當事人之人數附繕本) 「切勿
逕送上級法院」。
                                書記官  施春祝
中    華    民    國    99    年    4    月      2    日
本案論罪科刑法條：
毒品危害防制條例第10條
施用第一級毒品者，處 6 月以上 5 年以下有期徒刑。
施用第二級毒品者，處 3 年以下有期徒刑。

司法院資訊處製作；財團法人民間司法改革基金會備份。
